【裁判字號】    97,交聲,329
【裁判日期】    970213
【裁判案由】    違反道路交通管理處罰條例聲明異議
【裁判全文】
臺灣臺北地方法院交通事件裁定        97年度交聲字第329 號
原處分機關  臺北市交通事件裁決所
異  議  人
即受處分人  甲○○
上列受處分人因違反道路交通管理處罰條例案件，對於臺北市交
通事件裁決所97年1月24日所為之處分（北市裁二字第裁22─CG0
000000號）聲明異議，本院裁定如下：
    主  文
原處分撤銷。
甲○○汽車駕車人，行經有燈光號誌管制之交岔路口闖紅燈，處
罰鍰新臺幣貳仟柒佰元，並記違規點數點。
    理  由
一、聲明異議意旨略以：受處分人即異議人甲○○於民國96年1
    月11日上午11時48分，駕駛BM─6665號自用小客車，途經臺
    北縣新店市○○○路與屈尺路口（往烏來方向）之有燈光號
    誌管制之交岔路口時，因新烏公路由山頂急降坡點距紅燈前
    約2 公尺處緊急剎車之動態滑行停止，已超越停車處停止致
    闖紅燈，惟按車輛由高處下降車速約每小時時速50公里會滑
    行4至5公尺之定律（高速公路時速100 公里車距應保持10個
    車距之規定），而不服本件原處分，爰依法聲明異議等語。
二、按汽車駕駛人，行經有燈光號誌管制之交岔路口闖紅燈者，
    處新臺幣（下同）1,800 元以上5,400 元以下罰鍰，並應予
    以記違規點數3點，道路交通管理處罰條例第53條第1項、第
    63條第1項第3款定有明文。末按車輛面對圓形紅燈表示禁止
    通行，不得超越停止線或進入路口，道路交通標誌標線號誌
    設置規則第206條第1項第5款定有明文。
三、經查：
(一)、本件異議人於上揭時、地駕駛車牌號碼BM─6665號自用小客
    車，途經臺北縣新店市○○○路與屈尺路口（往烏來方向）
    之有燈光號誌管制之交岔路口闖紅燈違規，經警以自動照相
    設備拍照逕行舉發，嗣經原處分機關即臺北市交通事件裁決
    所依據道路交通管理處罰條例第53條第１項規定，於97年1
    月24日裁處異議人罰鍰2,700 元之事實，有上開裁決書、臺
    北縣警察局北縣警交字第CG0000000 號舉發違反道路交通管
    理事件通知單1紙及逕行舉發違規照片2張（見本院卷第6至7
    頁、第14頁）、移送書、異議狀、送達證書、臺北市交通事
    件裁決所97年1 月28日函、異議人陳述書、臺北縣政府警察
    局97年1 月21日函在卷可憑。是本件異議人係汽車駕駛人，
    行經有燈光號誌管制之交岔路口闖紅燈之事實，應堪認定。
(二)、復依據本院卷第14頁卷附逕行舉發照片2 張以觀：異議人於
    通過路口前紅燈已亮起，且異議人未按規定減緩速度並停於
    停止線前，並闖越紅燈，通過有班馬線之行人穿越道，仍顯
    示紅燈情形下，整體車身已超越停止線且向前行駛，並未依
    法原應止停於停止線之前方，不得超越停止線或進入路口之
    闖紅燈違規之事實，洵堪認定。再查異議人於96年11月14日
    交通違規案件陳述書坦認其本人係本件汽車駕駛人，亦有陳
    述書在卷可徵（見本院卷第12頁），是本件違規實際駕駛人
    係異議人受處分人無訛。又查異議人駕車行經有燈光號誌管
    制之交岔路口闖紅燈，而臺北縣新店市○○○路與屈尺路口
    （往烏來方向）之遇紅燈亮起4秒4才超越停止線（駛壓感應
    線圈）被拍攝第1 張照片，仍未煞停並繼續以車速35公里前
    進，且為紅燈亮起後5秒2再被儀器拍攝第2 張照片（見本院
    卷第14頁），再者上開路口號誌燈之運轉由綠燈變黃燈需4
    秒後再變紅燈，且上開路口紅燈號誌亮起之後禁止直行、左
    轉、右轉及迴轉（依箭頭綠燈允許行駛者除外），並有臺北
    縣政府警察局97年1月21日函在卷可佐（見本院卷第9頁），
    是本件異議人於上開綠燈變黃燈需4 秒後再變紅燈之間距時
    間內，應有足夠時間讓汽車駕駛人採取剎停措施，惟異議人
    於上開時地路口紅燈號誌亮起4秒4才超越停止線（駛壓感應
    線圈）被拍攝第1 張照片，仍未煞停並繼續以車速35公里前
    進，且為紅燈亮起後5秒2再被儀器拍攝第2 張照片之闖紅燈
    之事實，應堪認定。是異議人所辯與事證不符，殊無可信。
(三)、綜上，異議人前開所辯，均係卸責之詞，要無足採，本件違
    規事證明確，異議人之違規事實堪予認定；從而原處分機關
    依道路交通管理處罰條例第53條第1項，裁處異議人罰鍰2,
    700 元，固屬有據。然按汽車駕駛人，違反同條例第53條之
    規定者，除依原條款處罰鍰外，並應予以記違規點數3 點，
    道路交通管理處罰條例第63條第1項第3款定有明文，是原處
    分機關既認本件異議人係違反同條例第53條第1 項之規定，
    則除處上開罰鍰外，自應併予記違規點數3 點，詎原裁決處
    分漏未併予記違規點數3 點處罰，於法自有未合，且上開記
    點之處罰，係屬強制規定，無從減免。故異議人之異議雖無
    理由，惟原處分既有上開瑕疵，仍屬無可維持，自應由本院
    將原處分撤銷，並仍以受處分人有違反道路交通管理處罰條
    例第53條第1項之行為，應依同條例第63條第1項第3 款，裁
    處如主文所示，以資適法。
據上論斷，應依道路交通案件處理辦法第20條前段，裁定如主文
。
中    華    民    國    97    年  2     月    13      日
                  交通法庭    法  官  施添寶
以上正本證明與原本無異。
如不服本裁定應於送達後5日內向本院提出抗告狀。
                              書記官  陳弘文
中    華    民    國    97    年  2     月    20      日


司法院資訊處製作；財團法人民間司法改革基金會備份。
